【裁判字號】    95,上易,357
【裁判日期】    950328
【裁判案由】    竊盜等
【裁判全文】
臺灣高等法院刑事判決
上  訴  人
即  被  告  乙○○
上列上訴人因竊盜等案件，不服臺灣板橋地方法院94年度易字第
883號，中華民國94年12月30日第一審判決（起訴案號：臺灣板
橋地方法院檢察署94年度偵字第11430號），提起上訴，本院判
決如下：
    主  文
上訴駁回。
    事  實
一、乙○○曾於民國（下同）88年間因違反毒品危害防制條例案
    件，經臺灣士林地方法院88年度訴字第343號判決就施用第
    一級毒品部分判處有期徒刑10月，就施用第二級毒品部分判
    處有期徒刑6月，應執行有期徒刑1年3月，嗣經本院以88 年
    度上訴字第3387號判決駁回上訴確定；又於89年間因違反毒
    品危害防制條例案件，經臺灣士林地方法院以89年度易字第
    469號判決有期徒刑7月確定；上開罪刑經合併執行，於91
    年4月2日縮短刑期假釋出監，於91年7月3日假釋保護管束縮
    刑期滿，視為執行完畢。
二、乙○○仍不知悔改，與翁紳舜（經檢察官移送併案，由臺灣
    板橋地方法院以94年易字第611號判決有期徒刑1年確定）基
    於共同意圖為自己不法所有及毀損之概括犯意聯絡，於94年
    7 月3日1時許，攜帶客觀上可供兇器使用之一字起子4支、
    十字起子1支、銼刀4支等工具，在臺北縣三重市○○○○路
    停車場內，乘無人注意之際，由翁紳舜在旁負責把風，乙○○則以上開一字起子破壞停放在該丙○○所有車牌號碼BQ─
    7243號自小客車之駕駛座旁門鎖後，入內竊取SOYO牌汽車音
    響一台得手，足生損害於丙○○。復於同日2時30分許，在
    上開地點，由翁紳舜在旁負責把風，乙○○復以上開工具破
    壞停放在該處甲○○所有車牌號碼ZV─5857號自小客車之車
    窗玻璃後，入內竊取JVC牌汽車音響一台得手，足生損害於
    甲○○。嗣於同年月5日4時30分許，為警在臺北縣三重市○○路與五華街口查獲乙○○與翁紳舜，並扣得上開汽車音響
    2台、乙○○行竊時所攜帶之上開工具即一字起子4支、十字
    起子1支及銼刀4支。
三、案經臺北縣政府警察局三重分局報請臺灣板橋地方法院檢察
    署檢察官偵查起訴。
    理  由
一、上訴人即被告乙○○固承認於上開時、地與共犯翁紳舜同時
    為警查獲，並當場扣得上開汽車音響2台及一字起子4支、十
    字起子1支及銼刀4支之事實，惟矢口否認有何加重竊盜犯行
    ，辯稱上開汽車音響2台是翁紳舜給伊的，伊去找翁紳舜幫
    忙修理機車時，翁紳舜有帶2台汽車音響，警察臨檢之後就
    說該音響是伊與翁紳舜去偷的，但伊沒有偷云云。經查：
    (一)被告乙○○上開竊盜犯行，業據其於警詢、偵查及原審訊
      問時供認不諱，且先後所述一致，核與共犯翁紳舜於警詢
      及偵查中所供承情節亦相符。
    (二)被害人即告訴人丙○○、甲○○並於警詢中指訴及原審審
      理時證述失竊情節綦詳（分別參見偵查卷第27、29頁及原
      審94年11月1日審判筆錄），復有丙○○、甲○○領回失
      竊汽車音響所出具之贓物認領保管單各一紙附卷可稽（參
      見偵查卷第31頁、第32頁）。
    (三)又證人呂志鴻即查獲員警於原審審理時結證稱「當初是我
      們同事巡邏，看到被告他們二人騎車在那裡，我同事將他
      攔下，用無線電通知我們去支援，我們到場時，我同事已
      將置物箱打開，裡面有2台汽車音響還有一些打模的工具
      」、「被告說是朋友寄放的，我們電話聯絡他朋友到場說
      明，但是他說不出來」、「被告帶我們到疏洪停車場那邊
      ，被告告訴我們是從那一台車子偷的，我們查到帶回派出
      所，還沒有製作筆錄之前，我們一直跟被告溝通，我們是
      分開溝通，是乙○○說出來的」、「我們有聯絡車主來，
      車主有說是他們車上的音響」等語（參見原審94年12月16
      日審判筆錄）。
    (四)至於證人即共犯翁紳舜於原審審理時改稱，上開汽車音響
      是綽號阿偉之林國楨拿給伊的，不是偷的云云。惟此與其
      前供不符，且被告與翁紳舜被查獲時持有贓物汽車音響2
      台，並帶同警員至失竊現場指認，警方通知車主到場，確
      認遭竊之事實，若非被告與翁紳舜行竊，如何能帶同警員
      至現場指認出遭竊之車輛？又共犯翁紳舜之竊盜犯行，亦
      經檢察官移送併案臺灣板橋地方法院審理，經臺灣板橋地
      方法院以94年度易字第611號判決有期徒刑1年確定，此有
      臺灣板橋地方法院94年度易字第611號刑事判決及本院被
      告全國前案紀錄表在卷可查（參見原審卷第151頁至第159
      頁；本院卷第10頁至第14頁），被告自原審審理時起否認
      竊盜，應為卸責之詞，而共犯翁紳舜於原審審理時證述情
      節，顯係迴護被告之詞，均難以憑信。此外，並有被告行
      竊時所攜帶之工具即一字起子4支、十字起子1支及銼刀4
      支扣案可證，及贓證物照片3張在卷為憑（參見偵查卷第
      13頁、第35頁至第36頁）。被告以上開一字起子破壞丙○○所有車牌號碼BQ─7243號自小客車之駕駛座旁門鎖後，
      入內竊取丙○○所有之SONY牌汽車音響；復以上開工具破
      壞甲○○所有車牌號碼ZV─5857號自小客車之車窗玻璃，
      入內竊取甲○○所有之JVC牌汽車音響，自足生損害於丙○○、甲○○，且丙○○、甲○○就毀損部分均提出告訴
      （見偵查卷第27頁、30頁），本件事證明確，被告犯行堪
      以認定。
二、核被告所為，係犯刑法第321條第1項第3款之加重竊盜罪及
    同法第354條之毀損器物罪。被告與共犯翁紳舜間就上開犯
    行，互有犯意聯絡及行為分擔，均為共同正犯。被告先後二
    次加重竊盜犯行、毀損犯行，均時間緊接，所犯係構成要件
    相同之罪名，均顯係基於概括犯意反覆為之，為連續犯，應
    依刑法第56條之規定，各以一罪論，並均加重其刑。又其所
    犯上開加重竊盜罪與毀損器物罪間，有方法結果之牽連關係
    ，應依刑法第55條之規定，從一重之加重竊盜罪處斷。至起
    訴書所犯法條雖未論及刑法第354條毀損器物罪，惟犯罪事
    實欄已敘明毀損之事實，並據告訴人於警詢中表明告訴之旨
    ，本院自得併予審酌，併此敘明。查被告有如事實欄所載之
    刑之執行紀錄，有本院被告全國前案紀錄表附卷可查，其受
    有期徒刑執行完畢後，5年以內再犯本件最重本刑為有期徒
    刑以上之罪，為累犯，應依刑法第47條規定加重其刑，前述
    刑之加重，有二原因，依刑法第70條之規定，遞加之。
三、原審審酌被告之素行、犯罪之動機、目的、手段、所生危害
    及犯罪後態度等一切情狀，適用刑法第28條、第56條、第32
    1條第1項第3款、第354條、第55條、第47條，罰金罰鍰提高
    標準條例第1條前段，判決被告有期徒刑10月，扣案之一字
    起子4支、十字起子1支及銼刀4支等物，為被告所有供本件
    竊盜所用或預備所用之物，業據其於警詢供述明確，依刑法
    第38條第1項第2款之規定，宣告沒收，經核並無不合。
四、被告提起上訴，仍執前詞，否認犯罪，為無理由，應予駁回
    。
據上論斷，應依刑事訴訟法第368條，判決如主文。
本案經檢察官張秋雲到庭執行職務。
中    華    民    國    95    年    3    月    28    日
                  刑事第十一庭
                          審判長法  官  張連財
                                法  官  楊照男
                                法  官  林明俊
以上正本證明與原本無異。
不得上訴。
                                書記官  蕭進忠
中    華    民    國    95    年    4     月    3     日
附錄本案論罪科刑法條全文：
刑法第321條
犯竊盜罪而有左列情形之一者，處6月以上、5年以下有期徒刑：
一  於夜間侵入住宅或有人居住之建築物、船艦或隱匿其內而犯
之者。
二  毀越門扇、牆垣或其他安全設備而犯之者。
三  攜帶兇器而犯之者。
四  結夥三人以上而犯之者。
五  乘火災、水災或其他災害之際而犯之者。
六  在車站或埠頭而犯之者。
前項之未遂犯罰之。
刑法第354條
毀棄、損壞前二條以外之他人之物或致令不堪用，足以生損害於
公眾或他人者，處2年以下有期徒刑、拘役或500元以下罰金。


司法院資訊處製作；財團法人民間司法改革基金會備份。
